臺灣臺南地方法院刑事判決　
110年度訴字第283號
公  訴  人  臺灣臺南地方檢察署檢察官
被      告  林憶聰  



            林臺華  


上  一  人
選任辯護人  楊丕銘律師(法扶律師)
被      告  林雲弘  



            高永瑞  



            劉展銘  



            許志溪  



            涂祐誠  


            傅國泰  



上列被告因違反廢棄物清理法等案件，經檢察官提起公訴（109
年度營偵字第1009號、108年度營偵字第1857號、109年度偵字第
7764號、109年度營偵字第22號、109年度營偵字第1037號），被
告於本院準備程序中就被訴事實為有罪之陳述，經告知簡式審判
程序之旨，並聽取被告、辯護人及公訴人意見後，本院合議庭裁
定改由受命法官獨任進行簡式審判程序，判決如下：
    主  文
丁○○共同犯廢棄物清理法第四十六條第三款之非法清理廢棄物罪
，處有期徒刑壹年貳月。未扣案犯罪所得新臺幣參萬元沒收，於
全部或一部不能沒收或不宜執行沒收時，追徵其價額。
丙○○共同犯廢棄物清理法第四十六條第三款之非法清理廢棄物罪
，處有期徒刑壹年。緩刑參年。未扣案犯罪所得新臺幣壹萬元沒
收，於全部或一部不能沒收或不宜執行沒收時，追徵其價額。
乙○○共同犯廢棄物清理法第四十六條第四款前段之非法清理廢棄
物罪，處有期徒刑壹年貳月。未扣案犯罪所得新臺幣壹萬肆仟元
沒收，於全部或一部不能沒收或不宜執行沒收時，追徵其價額。
己○○共同犯廢棄物清理法第四十六條第四款前段之非法清理廢棄
物罪，累犯，處有期徒刑壹年陸月。未扣案犯罪所得新臺幣伍萬
壹仟元沒收，於全部或一部不能沒收或不宜執行沒收時，追徵其
價額。
丑○○共同犯廢棄物清理法第四十六條第四款前段之非法清理廢棄
物罪，處有期徒刑壹年貳月。未扣案犯罪所得新臺幣捌仟元沒收
，於全部或一部不能沒收或不宜執行沒收時，追徵其價額。
庚○○共同犯廢棄物清理法第四十六條第四款前段之非法清理廢棄
物罪，累犯，處有期徒刑壹年貳月。未扣案犯罪所得新臺幣壹萬
伍仟元沒收，於全部或一部不能沒收或不宜執行沒收時，追徵其
價額。
戊○○共同犯廢棄物清理法第四十六條第四款前段之非法清理廢棄
物罪，處有期徒刑壹年貳月。未扣案犯罪所得新臺幣伍仟元沒收
，於全部或一部不能沒收或不宜執行沒收時，追徵其價額。
壬○○共同犯廢棄物清理法第四十六條第四款前段之非法清理廢棄
物罪，累犯，處有期徒刑壹年貳月。未扣案犯罪所得新臺幣肆仟
元沒收，於全部或一部不能沒收或不宜執行沒收時，追徵其價額
。
    事  實
一、乙○○、己○○、丑○○、壬○○、庚○○、涂佑誠及辛○○(所涉違反
    廢棄物清理法等罪嫌部分，另由本院發佈通緝中)均知悉從
    事廢棄物之清除、處理業務者，應向直轄市、縣（市）主管
    機關或中央主管機關委託之機關申請核發公民營廢棄物清除
    、處理機構許可文件後，始得從事清除、處理廢棄物業務，
    且其等並未依廢棄物清理法第41條第1項規定領有廢棄物清
    除、處理許可文件；辛○○、丁○○及丙○○亦明知臺南市○○區○○○段000○00地號土地(下稱B地)、同段197之42地號土地(下稱
    C地)為甲○○所有，其等無所有權或使用權，未經許可不得私
    自占有使用，且知悉未經主管機關許可，不得提供土地堆置
    廢棄物，竟為下列行為：
　㈠辛○○基於非法提供土地堆置廢棄物、非法清理廢棄物，及意
    圖為自己不法之利益，基於竊佔他人土地之犯意，與具有非
    法提供土地堆置廢棄物，及意圖為自己不法之利益，基於竊
    佔他人土地之犯意聯絡之丁○○及丙○○，先由丙○○以每月新臺
    幣(下同)1,000元租金，自民國108年2月10日起至109年2月9
    日止，向不知情之癸○○承租臺南市○○區○○○段000○00地號土
    地(下稱A地)，丙○○復以每年20,000元租金，自108年2月15
    日(起訴書誤載為108年2月10日)起至109年2月14日止，將A
    地轉租與辛○○，供辛○○堆置其所承攬清除之廢塑膠混合物及
    環保金爐底渣等事業廢棄物，由丁○○出名擔任承租人，並負
    責在現場指揮清運廢棄物之車輛進出及操作挖土機，丁○○收
    取30,000元報酬，且其等另未經甲○○之同意，擅自將甲○○所
    有之B地及C地亦用於堆置上開事業廢棄物，以此方式竊佔甲○○所有之B地及C地而供己使用。
　㈡辛○○承前非法清理廢棄物之犯意，並與同有非法清理廢棄物
    犯意聯絡之乙○○、己○○，由辛○○於108年間2、3月間某日，以
    45萬元之代價，受不詳人士委託清除高雄市○○區○○路00○00
    號倉庫堆置之廢塑膠混合物等事業廢棄物；及以30萬元之代
    價，受不知情之大誠環保事業有限公司委託清除高雄市○○區
    ○○路000巷00號高雄市殯葬管理處之環保金爐底渣等事業廢
    棄物，並提供甲○○所有之B地及C地、其承租之A地堆置上開
    廢棄物。辛○○復委託乙○○調度真實姓名年籍不詳之司機駕駛
    車牌號碼不詳平板拖車前往高雄市○○區○○路00○00號倉庫、
    高雄市殯葬管理處清除上開事業廢棄物，並將上開事業廢棄
    物載運至甲○○所有之B地及C地、辛○○承租之A地堆置，乙○○
    收取每車次2,000元之報酬。另辛○○亦委託己○○調度真實姓
    名年籍不詳之司機駕駛車牌號碼不詳車輛前往高雄市○○區○○
    路00○00號倉庫清除上開事業廢棄物，並將上開事業廢棄物
    載運至甲○○所有之B地及C地、辛○○承租之A地堆置，己○○收
    取每車次3,000元之報酬。
　㈢辛○○、己○○承前非法清理廢棄物之犯意，並與同有非法清理
    廢棄物犯意聯絡之丑○○、壬○○、庚○○及涂佑誠，由己○○受不
    詳人士委託清除高雄市○○區○○段000地號土地堆置之廢塑膠
    混合物等事業廢棄物，己○○收取每車次8,000元報酬，己○○復
    於108年3月間某日，委託丑○○仲介壬○○駕駛車牌號碼000-000
    0號營業大貨車前往高雄市○○區○○段000地號土地；丑○○另委
    託庚○○派遣涂佑誠駕駛車牌號碼000-0000號營業貨運曳引車
    ，前往高雄市○○區○○段000地號土地，由壬○○使用上開大貨
    車上附加之吊桿將事業廢棄物夾到涂佑誠駕駛之上開曳引車
    ，復由涂佑誠駕駛庚○○所有之上開曳引車載運事業廢棄物至
    辛○○提供甲○○所有之B地及C地、辛○○承租之A地堆置，丑○○
    收取每車次2,000元報酬，壬○○收取每日10,000元(實際全部
    僅收到4,000元)之報酬，庚○○及涂佑誠合計收取每車次4,00
    0元之報酬，其中庚○○抽取百分之七十五之報酬，涂佑誠則
    抽取百分之二十五之報酬。己○○另於108年3月前之某日，受
    屏東市○○里○村路000號繹群環保有限公司(所涉違反廢棄物
    清理法部分，由檢察官另案偵辦)委託清除廢塑膠混合物等
    事業廢棄物，己○○收取每車次6,000元之報酬，己○○復委託
    丑○○仲介庚○○，庚○○復派遣涂佑誠駕駛上開曳引車至繹群環
    保有限公司清除事業廢棄物，並載運至辛○○所提供甲○○所有
    之B地及C地、辛○○承租之A地堆置，丑○○收取每車次2,000元
    報酬，庚○○及涂佑誠則合計收取每車次6,000元之報酬，其
    中庚○○抽取百分之七十五之報酬，涂佑誠則抽取百分之二十
    五之報酬。辛○○並收取100,000元之報酬，作為其提供甲○○
    所有之B地及C地、其承租之A地堆置上開事業廢棄物之對價
    。嗣因民眾檢舉，經內政部警政署保安警察第七總隊第三大
    隊會同行政院環境保護署環境督察總隊南區環境督察大隊前
    往現場稽查，始循線查悉上情。
二、案經甲○○告訴及內政部警政署保安警察第七總隊第三大隊報
    告臺灣臺南地方檢察署檢察官偵查起訴。
    理  由
一、本案被告丁○○、丙○○、乙○○、己○○、丑○○、庚○○、戊○○、壬○○所犯為死刑、無期徒刑、最輕本刑3年以上有期徒刑以外
    之罪，亦非高等法院管轄之第一審案件，其於準備程序中就
    被訴事實為有罪之陳述，經告知簡式審判程序之旨，並聽取
    檢察官及被告等、辯護人之意見後，本院合議庭依刑事訴訟
    法第273條之1第1項規定裁定進行簡式審判程序，是本案之
    證據調查，依同法第273條之2規定，不受同法第159條第1項
    、第161條之2、第161條之3、第163條之1及第164條至第170
    條所規定證據能力認定及調查方式之限制，合先敘明。
二、前揭事實，業據被告等於偵查及本院審理中坦承不諱（見營
    偵四卷第38、51、59至64、109、129頁；營他卷第191、222
    、326至327頁；本院卷一第221、331至333頁；卷二第12至1
    3、24至25、97頁），且有證人即告訴人甲○○、證人癸○○、
    施文祥於警詢之證述明確(見警二卷第829至832、843至845
    、853至856頁；營偵一卷第187至190頁)，並有土地租賃契
    約書、土地登記公務用謄本、地籍圖謄本、臺南市白河地政
    事務所108年11月5日所測字第108014412 號函暨所附土地複
    丈成果圖、怪手出租合約書、行政院環境保護署環境督察總
    隊南區環境督察大隊督察紀錄、現場及蒐證照片、內政部警
    政署保安警察第七總隊第三大隊搜索筆錄、扣押物品目錄表
    、車牌號碼000-0000號營業貨運曳引車高速公路ETC紀錄資
    料、一般事業廢棄物委託清除合約書、臺南市政府環境保護
    局109年6月12日環事字第1090063819號函、109年8月19日環
    事字第1090092696號函暨所附成果報告書在卷供參（見警一
    卷第9至15、29、47至48、55、57、83至103、143至160、19
    1至192、207至220、227至235、245至250、289至292、321
    至324、367至374、391至396、521頁；警二卷第761至763、
    835至841、877至880、891至897、901至907、911至915、92
    5至929、943至949、959至963、971、973、975、977、979
    至1011、1015至1066、1067至1071、1077至1099頁；營他卷
    第13、15、57至100、135至141、157至170頁；營偵一卷第2
    9至35、99至101、153至157、185、197至204頁；營偵三卷
    第149至151、259至262頁），足見被告等前開任意性自白與
    事實相符，堪以採信。是本案事證明確，被告等上開犯行均
    洵堪認定，應予依法論科。
三、論罪科刑：　　
  ㈠被告丁○○及丙○○行為後，刑法第320條第1項竊盜罪之規定於1
    08年5月29日修正公布施行，並於同年月31日生效。該條項
    修正後，同條第2項竊佔罪依第1項規定處斷之結果，法定刑
    業由原定之「5年以下有期徒刑、拘役或（銀元）500元以下
    罰金」，修正為「5年以下有期徒刑、拘役或500,000元以下
    罰金」，其中修正前規定「（銀元）500元以下罰金」部分
    ，依刑法施行法第1條之1第1項、第2項本文規定，可處15,0
    00元以下罰金，修正後則可處500,000元以下罰金，是修正
    後已提高罰金刑部分之最高刑度，涉及科刑規範之變更，自
    有新舊法比較適用之必要。而依刑法第2條第1項揭示之從舊
    從輕原則比較上開規定修正前、後之適用結果，因修正前刑
    法第320條第1項、第2項規定法定刑之罰金刑上限較低，修
    正後之規定顯未較有利於被告，自應適用被告丁○○及丙○○行
    為時法即108年5月29日修正前刑法第320條第1項、第2項規
    定予以論罪科刑。
　㈡按廢棄物清理法第46條第3款所稱「未經主管機關許可，提供
    土地回填、堆置廢棄物」，立法目的在於限制廢棄物之回填
    、堆置用地，必須事先通過環保主管機關之評估、審核，以
    確保整體環境之衛生與安全，固以提供土地者作為規範對象
    ，但不以土地所有權人為必要，亦即祇要有事實上之提供作
    為乃已足（最高法院98年度台上字第5712號、100年度台上
    字第6853號判決意旨可參）。又廢棄物清理法第46條第4款
    規定之犯罪構成要件行為，計有「貯存」、「清除」及「處
    理」三者，其中所謂「貯存」：指事業廢棄物於清除、處理
    前，放置於特定地點或貯存容器、設施內之行為。「清除」
    ：指事業廢棄物之收集、運輸行為。「處理」：指下列行為
    ：㈠中間處理：指事業廢棄物在最終處置或再利用前，以物
    理、化學、生物、熱處理或其他處理方法，改變其物理、化
    學、生物特性或成分，達成分離、減積、去毒、固化或穩定
    之行為；㈡最終處置：指衛生掩埋、封閉掩埋、安定掩埋或
    海洋棄置事業廢棄物之行為；㈢再利用：指事業產生之事業
    廢棄物自行、販賣、轉讓或委託做為原料、材料、燃料、填
    土或其他經中央目的事業主管機關認定之用途行為，並應符
    合其規定者，此觀之「事業廢棄物貯存清除處理方法及設施
    標準」第2條第1款至第3款之規定即明。又按廢棄物清理法
    第41條第1項前段既規定，從事廢棄物清除、處理業務者，
    應向直轄市、縣（市）主管機關或中央主管機關委託之機關
    申請核發公民營廢棄物清除、處理機構許可文件後，始得受
    託清除、處理廢棄物業務。則同法第46條第4款所謂未依第4
    1條第1項規定領有廢棄物清除、處理許可文件，從事廢棄物
    貯存、清除、處理者，自不限於公、民營廢棄物清除處理機
    構，凡未領有許可證或核備文件而從事廢棄物貯存、清除、
    處理者，即足當之（最高法院92年度台上字第1213號判決意
    旨參照）。經查，被告丁○○及丙○○與共犯辛○○向不知情之地
    主癸○○承租A地，以作為廢棄物清理、堆置處所，而該土地
    並非主管機關許可之處理廠，則其等此部分行為構成提供土
    地堆置廢棄物。又被告等未領有廢棄物清除及處理許可文件
    ，接續載廢塑膠混合物及環保金爐底渣等事業廢棄物，進入
    A地、B地、C地任意傾倒、堆置，其等堆置後未有移轉或後
    續處理之計畫(見本院卷一第221至222頁)，依上開說明，已
    該當廢棄物清理法第46條第4款前段所定之「清除」及「處
    理」之構成要件行為。是核被告丁○○及丙○○所為，係犯廢棄
    物清理法第46條第3款之非法清理廢棄物罪(參司法院編印之
    刑事裁判主文格式參考手冊)及修正前刑法第320條第2項之
    竊佔罪；被告乙○○、己○○、丑○○、庚○○、戊○○、壬○○所為，
    均係犯廢棄物清理法第46條第4款前段之非法清理廢棄物罪(
    參司法院編印之刑事裁判主文格式參考手冊)。公訴意旨認
    被告乙○○、己○○、丑○○、庚○○、戊○○、壬○○違反廢棄物清理
    法部分，僅成立非法「清除」廢棄物罪嫌云云，容有誤會。
　㈢被告丁○○及丙○○與共犯辛○○就前開廢棄物清理法第46條第3款
    之提供土地堆置廢棄物犯行，被告乙○○、己○○、丑○○、庚○○
    、戊○○、壬○○與共犯辛○○就前開廢棄物清理法第46條第4款
    前段之非法清理廢棄物犯行，有犯意之聯絡及行為分擔，均
    應分別論以共同正犯。
　㈣被告丁○○及丙○○竊佔告訴人所有之A地，並提供予其他被告以
    之作為非法清理廢棄物之地點，係以一行為同時觸犯廢棄物
    清理法第46條第3款之提供土地堆置廢棄物罪及修正前刑法
    第320條第2項之竊佔罪，為想像競合犯，應依刑法第55條規
    定，從一情節較重之廢棄物清理法第46條第3款之提供土地
    堆置廢棄物罪處斷。
　㈤又按集合犯乃其犯罪構成要件中，本就預定有多數同種類之
    行為將反覆實行，立法者以此種本質上具有複數行為，反覆
    實行之犯罪，歸類為集合犯，特別規定為一個獨立之犯罪類
    型，例如收集犯、常業犯等；廢棄物清理法第46條第4款前
    段之非法清除廢棄物罪，係以未依同法第41條第1項規定領
    有廢棄物貯存、清除、處理許可文件而受託貯存、清除、處
    理廢棄物者為犯罪主體，再依該第41條第1項前段以觀，可
    知立法者顯然已預定廢棄物之清除、處理行為通常具有反覆
    實行之性質，是本罪之成立，本質上即具有反覆性，而為集
    合犯（最高法院104年度第9次刑事庭會議決議意旨參照）。
    被告等基於單一提供土地堆置廢棄物、非法清理廢棄物之犯
    意，於上開時間所載數次載運廢棄物至A地、B地、C地之行
    為，屬集合犯，應僅各論以一罪。
　㈥被告己○○前因賭博案件，經臺灣屏東地方法院以102年度易字
    第90號判決判處有期徒刑6月確定，於103年10月22日易科罰
    金執行完畢；被告庚○○前因強盜案件，經臺灣板橋地方法院
    （現更名為臺灣新北地方法院）以96年度訴字第2136號判決
    判處有期徒刑8年，並先後經臺灣高等法院、最高法院駁回
    上訴確定，於103年9月5日縮短刑期假釋出監，在假釋中付
    保護管束，並於105年6月15日保護管束期滿假釋未經撤銷而
    執行完畢；被告壬○○前①因竊盜、違反毒品危害防制條例案
    件經臺灣高雄地方法院(下稱高雄地院)裁定應執行有期徒刑
    1年6月確定；②因竊盜、公共危險、違反毒品危害防制條例
    案件經高雄地院裁定應執行有期徒刑5年5月確定，上開案件
    接續執行，於於102年11月11日縮短刑期假釋出監，在假釋
    中付保護管束，並於104年5月27日保護管束期滿假釋未經撤
    銷而執行完畢，有臺灣高等法院被告前案紀錄表在卷足參（
    見本院卷一第69、95至97、114至121頁），被告己○○、庚○○
    、壬○○於上開有期徒刑執行完畢後5年內故意再犯本件有期
    徒刑以上之罪，均為累犯；審酌被告己○○、庚○○、壬○○未因
    前罪徒刑執行完畢而有所警惕，猶故意再為本案犯行，可認
    其有特別惡性及對刑罰反應力薄弱，又觀諸被告己○○、庚○○
    、壬○○本案犯罪情節，經依累犯規定加重其刑，並未使被告
    己○○、庚○○、壬○○所受刑罰超過其所應負擔之罪責，即無司
    法院釋字第775號解釋意旨所指應裁量不予加重最低本刑，
    否則將致過苛或罪刑不相當之情形，爰依刑法第47條第1項
    規定各加重其刑。
　㈦爰審酌被告丁○○、丙○○不思尊重他人之財產權益，僅為一己
    之私利，即未經土地所有權人之同意，擅自竊佔告訴人所有
    土地，所為侵害他人之財產安全，破壞社會秩序，又被告等
    未經主管機關許可，或未依廢棄物清理法之規定領有合法許
    可文件，即從事上開非法提供土地供堆置廢棄物及非法清理
    廢棄物之犯行，危及環境衛生及國民健康，所為實不可取，
    惟念被告等犯後已坦承全部犯行不諱，表現悔意，復考量被
    告之犯罪動機、目的、非法清除及處理廢棄物之數量、迄今
    尚未清理現場廢棄物之情形，兼衡其等於本件清除廢棄物犯
    行之角色、分工、參與情節，暨被告丁○○自陳學歷為高職畢
    業，目前擔任冷氣工，每月收入約28,000元，須扶養母親及
    2名未成年子女；被告丙○○自陳學歷為國中肄業，目前無業
    ，收入來源為政府補助及年金，無須扶養他人；被告乙○○自
    陳學歷為高職畢業，目前為泰國蝦中盤商，每月收入約25,0
    00元至30,000元，須扶養1名未成年子女；被告己○○自陳學
    歷為五專畢業，目前為計程車司機，每月收入約2萬多元，
    須扶養母親；被告丑○○自陳學歷為高職畢業，目前從事麵攤
    生意，每月收入約1萬多元至2萬多元，須扶養母親；被告庚○○自陳學歷為高職畢業，目前擔任粗工，每月收入約15,000
    元至2萬多元，須扶養1名未成年子女；被告戊○○自陳學歷為
    高職畢業，目前擔任粗工，每月收入約2萬多元，須扶養母
    親；被告壬○○自陳學歷為國中肄業，現開設環保公司，每月
    收入約2、3萬元，須扶養母親、姪兒、孫子（見本院卷二第
    98至99頁）之智識程度、家庭生活狀況等一切情狀，分別量
    處如主文所示之刑。
  ㈧被告丙○○因違反商業會計法案件曾受有期徒刑4月之宣告，10
    2年1月18日執行完畢後5年以內未曾因故意犯罪受有期徒刑
    以上刑之宣告，有臺灣高等法院被告全國前案紀錄表1份可
    憑，依被告丙○○於本案之參與情節，其係因一時貪圖小利而
    失慮，致罹刑章，且犯後已坦認犯行，堪認有悔意，本院認
    被告丙○○經此偵審程序，當知戒慎而無再犯之虞，本院因認
    上開所宣告之刑，以暫不執行為適當，爰依刑法第74條第1
    項第2款規定，併諭知如主文所示之緩刑期間，以勵自新，
    並觀後效。
四、沒收部分：
  ㈠按犯罪所得，屬於犯罪行為人者，沒收之；前2項之沒收，於
    全部或一部不能沒收或不宜執行沒收時，追徵其價額，刑法
    第38條之1第1項本文、第3項分別定有明文。復按二人以上
    共同犯罪，關於犯罪所得之沒收、追繳或追徵，應就各人所
    分得者為之。又所謂各人「所分得」，係指各人「對犯罪所
    得有事實上之處分權限」而言，其各成員有無犯罪所得、所
    得數額，係關於沒收、追繳或追徵標的犯罪所得範圍之認定
    ，非屬犯罪事實有無之認定，不適用「嚴格證明法則」，無
    須證明至毫無合理懷疑之確信程度，惟事實審法院仍應視具
    體個案之實際情形，於各共同正犯有無犯罪所得，或犯罪所
    得多寡，綜合卷證資料及調查結果，依自由證明程序釋明其
    合理之依據而為認定，倘若共同正犯各成員內部間，對於不
    法利得分配明確時，應依各人實際分配所得宣告沒收；若共
    同正犯成員對不法所得並無處分權限，與其他成員亦無事實
    上之共同處分權限者，自不得諭知沒收（最高法院107年度
    台上字第393號、109年度台上字第5334號判決意旨參照）。
  ㈡經查，被告丁○○供稱其因本案犯行獲得30,000元報酬(見本院
    卷一第224頁)，被告丙○○供稱其因本案犯行獲得10,000元報
    酬(見警一卷第75頁；本院卷一第334頁)；被告乙○○陳稱關
    於高雄殯儀館部分，載了5、6台車，每台車2,000元，大寮
    部分，2台車各跑1趟，每台車2、3千元(見營偵四卷第106至
    107頁；本院卷一第223至224頁)，被告己○○供稱仁武部分，
    其1台車賺8,000元，總共載了3車，屏東部分，1台車6,000
    元，大概有3、4台車，大寮部分每車3,000元，大概有3台車
    (見營偵四卷第127頁；本院卷一第334頁)；被告丑○○陳稱其
    載運1車2,000元，其總共收了4車8,000元(見營偵四卷第61
    頁；本院卷一第224頁)；被告壬○○供稱其本案原本報酬為20
    ,000元，但實際只收到4,000元(見本院卷一第224頁)；被告
    庚○○陳稱仁武部分，1趟4、5千元，我這邊是75%，戊○○是25
    %，本案獲得之報酬要詢問戊○○比較清楚(見營他卷第319頁
    ；本院卷一第224頁)；被告戊○○表示仁武和屏東部分是各載
    運2車，是己○○跟庚○○算的，庚○○會給我25%，對於起訴書所
    載之報酬沒有意見(見營偵四卷第72至73頁；本院卷一第224
    頁)，故依被告等上開所述，以最有利於被告等之方式計算
    ，被告丁○○、丙○○、乙○○、己○○、丑○○、庚○○、戊○○、壬○○
    因本案違法行為所獲得之犯罪所得分別為30,000元、10,000
    元、14,000元【計算式：(2,000元×2)+(2,000元×5)＝14,000
    元】、51,000元【計算式：(3,000元×3)+(8,000元×3)+(6,0
    00元×3)＝51,000元】、8,000元、15,000元【計算式：(4,00
    0元×2×75%)+(6,000元×2×75%)＝15,000元】、5,000元【計算
    式：(4,000元×2×25%)+(6,000元×2×25%)＝5,000元】、4,000
    元，雖未扣案，均應依前揭規定，分別於被告等罪刑項下宣
    告沒收，於全部或一部不能沒收或不宜執行沒收時，追徵其
    價額。
  ㈢又扣案之土地租賃契約書3本，係被告丁○○、丙○○承租土地之
    證明，與其等所為本件犯罪並無直接關連，難認屬供犯罪所
    用之物，爰均不予宣告沒收。
據上論斷，應依刑事訴訟法第273條之1第1項、第299條第1項本
文（本件依刑事判決精簡原則，僅記載程序法條文），判決如主
文。　　 
本案經檢察官紀芊宇提起公訴，檢察官吳梓榕、子○○到庭執行職
務。
中　　華　　民　　國　　110 　年　　10　　月　　25　　日
                  刑事第十庭    法　官　潘明彥
以上正本證明與原本無異。
如不服本判決應於收受本判決後20日內向本院提出上訴書狀，並
應敘述具體理由。其未敘述上訴理由者，應於上訴期間屆滿後20
日內向本院補提理由書狀（均須按他造當事人之人數附繕本）「
切勿逕送上級法院」。 
　　　　　　　　　　　　　　　　書記官  蘇豐展
中　　華　　民　　國　　110 　年　　10　　月　　25　　日
附錄本案論罪科刑法條：
108年5月29日修正前中華民國刑法第320條
意圖為自己或第三人不法之所有，而竊取他人之動產者，為竊盜
罪，處5年以下有期徒刑、拘役或500元以下罰金。
意圖為自己或第三人不法之利益，而竊佔他人之不動產者，依前
項之規定處斷。
前2項之未遂犯罰之。

廢棄物清理法第46條
有下列情形之一者，處1年以上5年以下有期徒刑，得併科新臺幣
1千5百萬元以下罰金：
一、任意棄置有害事業廢棄物。
二、事業負責人或相關人員未依本法規定之方式貯存、清除、處
    理或再利用廢棄物，致污染環境。
三、未經主管機關許可，提供土地回填、堆置廢棄物。
四、未依第41條第1項規定領有廢棄物清除、處理許可文件，從
    事廢棄物貯存、清除、處理，或未依廢棄物清除、處理許可
    文件內容貯存、清除、處理廢棄物。
五、執行機關之人員委託未取得許可文件之業者，清除、處理一
    般廢棄物者；或明知受託人非法清除、處理而仍委託。
六、公民營廢棄物處理機構負責人或相關人員、或執行機關之人
    員未處理廢棄物，開具虛偽證明。